【裁判字號】    98,簡上,64
【裁判日期】    990210
【裁判案由】    違反商標法
【裁判全文】
臺灣士林地方法院刑事判決              98年度簡上字第64號
公  訴  人  臺灣士林地方法院檢察署檢察官
上  訴  人  甲○○
即  被  告
選任辯護人  李政憲律師
            賴安國律師
上列上訴人即被告因違反商標法案件，不服本院士林簡易庭98年
度士簡字第449 號，中華民國98年7 月6 日第一審簡易判決（聲
請簡易判決處刑案號：臺灣士林地方法院檢察署98年度偵字第67
5 號），提起上訴，本院管轄之第二審合議庭判決如下：
    主  文
上訴駁回。
甲○○緩刑貳年。
    事實及理由
一、本案經本院審理結果，認第一審簡易庭以上訴人即被告甲○
    ○犯商標法第82條之非法輸入侵害商標權之商品罪，依刑事
    訴訟法第449 條第1 項、第3 項、第450 條第1 項、第454
    條，商標法第82條、第83條、刑法第11條、第41條第1 項等
    規定，判處被告有期徒刑5 月，如易科罰金，以新臺幣1 千
    元折算一日，核其認事用法，尚無違誤，量刑亦稱妥適，應
    予維持，爰引用第一審簡易判決及檢察官聲請簡易判決處刑
    書（如附件）記載之事實、證據及理由。並就證據部分補充
    ：被告甲○○於本院之自白。
二、被告上訴意旨初以其不知「AIMPOINT」為他人註冊商標，亦
    不知所輸入者為仿冒他人商標之商品，其主觀上並無輸入仿
    冒他人商標商品之犯意，且伊所輸入之上開商品係用於生存
    遊戲之瞄準器，係屬玩具，並非軍用品，客觀上亦並非使用
    於同一或類似之商品，與商標法第82條構成要件不符；其後
    則改口承認犯罪，陳稱其已與告訴人瑞典商GS研發公司達成
    和解，並已賠償其損害，請求宣告緩刑等語。
三、原審判決認被告罪證明確，進而論罪科刑，量處有期徒刑5
    月，併諭知易科罰金之折算標準，經核原審判決依檢察官聲
    請簡易判決處刑書意旨，適用簡易程序認定被告犯商標法第
    82條之非法輸入侵害商標權之商品罪，認事用法並無違誤，
    量刑亦屬恰當，自應予以維持。上訴意旨任意指摘原審判決
    不當云云，為無理由，應予駁回。
四、又被告前未曾有刑案紀錄，有本院卷附臺灣高等法院被告前
    案紀錄表可稽，本院認其經此教訓後，當知警惕，應無再犯
    之虞，復審酌被告已與告訴人達成和解，並已將全數賠償款
    給付告訴人，業據被告自承在卷（本院簡上卷第45頁審判筆
    錄參照），此為告訴人代理人徐偉峰所是認（本院簡上卷第
    48頁審判筆錄參照），因認其所受宣告之刑，以暫不執行為
    適當，併予宣告緩刑2 年，以勵來茲，用啟自新。
據上論斷，應依刑事訴訟法第455 條之1 第1 項、第3 項、第
368 條、第373 條，刑法第74條第1 項第1 款，判決如主文。
本案經檢察官呂寧莉到庭執行職務
中    華    民    國    99    年    2     月    10    日
                  刑事第五庭審判長法  官  林秀鳳
                                  法  官  鄭光婷
                                  法  官  吳維雅
以上正本證明與原本無異。
本件不得上訴。
                                  書記官  劉育君
中    華    民    國    99    年    2     月    10    日

司法院資訊處製作；財團法人民間司法改革基金會備份。
